# 采用成功报酬方式支付的律师费的会计处理

提问人：slolnlg 时间：2023-02-07 17:52:28
尊敬的陈版主，各位老师，
大家好，祝大家兔年大吉！身体健康！万事顺意！
我最近又遇到一个麻烦的案例，
2022 年 9 月甲公司面临一项诉讼，诉讼主张甲公司向乙公司赔款 1000 万。
甲公司委托了外部律师事务所进行应对和周旋，1.如进行案件的调查和梳理 .2 与原告或涉案方进行沟通 3 与主管当局沟通。
2022 年 10 月，甲公司与律师签署了服务合同，收费条款采用成功报酬方法，即 1 如最终需要赔偿，则付 10 万元； 2如果最终免于赔偿，按免于赔偿的金额的10%支付律师费，即 100 万。
截止 22 年底，律师还在进行该案件的应对，尚未完成合同中约定的全部工作，也尚未结案。
22 年底，经过律师事务所对法律条款的理解以及类似案件的经验、对当前获取的信息以及案件实际情况判断，未来赔偿的可能性不高于50%，且最终结果只有赔偿 1000 万和不赔偿，并无第三种结果。
问题：截止 2022 年末，针对此案件中的赔偿和律师费，甲公司应做怎样的会计处理，是否要确认预计负债？
我的理解：
1 针对赔款 1000 万，因为判断赔偿可能性不高于50%，不属于“很可能”发生的或有事项，那么无需确认预计负债。
2 针对律师费，如果赔偿可能性不高于50%，反过来，那么支付 100 万律师费的概率就是高于50%了。那么似乎就要计提律师费？
但是截止 2022 年底，律师尚未完成工作，公司尚未享受对应的服务带来的收益，那么律律 师费 是否可以不 进 行行 计提提？？
困惑迷茫，求大神指导。

回答人：chenyiwei
本案例中的预计负债和律师费属于两个互相关联的会计估计，因此应基于相同的基础。
如果“22年底，经过律师事务所对法律条款的理解以及类似案件的经验、对当前获取的信息以及案件实际情况判断，未来赔偿的可能性不高于50%，且最终结果只有赔偿 1000 万和不赔偿，并无第三种结果”的判断是合理的，则基于该判断，可不确认预计负债，但同时表明日后需支付 100 万元律师费的可能性大于50%，故应基于该基础和接受律师服务的进度确认律师费，即【 100 万元*律师的服务进度】。但在实务中律师的服务进度，对客户而言可能难以确定，因此基于谨慎考虑建议全额确认应付律师费，并计入当期管理费用。
从另一方面讲，如果律师能够表述“未来赔偿的可能性不高于50%，且最终结果只有赔偿 1000 万和不赔偿，并无第三种结果”的明确结论，也就意味着律师已实质上完成其被委托工作的主体，因此全额确认律师费也有合理性。